【裁判字號】    99,訴,2230
【裁判日期】    990730
【裁判案由】    毒品危害防制條例
【裁判全文】
臺灣板橋地方法院刑事判決              99年度訴字第2230號
公  訴  人  臺灣板橋地方法院檢察署檢察官
被      告  甲○○
上列被告因違反毒品危害防制條例案件，經檢察官提起公訴（99
年度毒偵字第4212號），本院合議庭以裁定進行簡式審判程序，
判決如下：
    主  文
甲○○施用第一級毒品，累犯，處有期徒刑拾月；扣案海洛因壹
包（驗餘淨重零點肆陸肆公克）沒收銷燬之。又施用第二級毒品
，累犯，處有期徒刑陸月。上開有期徒刑部分應執行有期徒刑壹
年貳月。
    事  實
一、甲○○前因施用毒品案件，經本院以88年度毒聲字第384 號
    裁定將其送往勒戒處所觀察、勒戒後，認無繼續施用毒品之
    傾向，由臺灣板橋地方法院檢察署檢察官以88年度偵字第25
    13號、第2514號為不起訴處分確定；復因施用毒品案件，經
    本院以88年度毒聲字第2671號裁定將其送往勒戒處所觀察、
    勒戒後，亦認無繼續施用毒品之傾向，由臺灣板橋地方法院
    檢察署檢察官以88年度偵字第13385 號、88年度偵緝字第89
    7 號為不起訴處分確定；甲○○於上開觀察、勒戒執行完畢
    後5 年內，復有施用第二級毒品之行為，經本院以89年度簡
    字第48號判處有期徒刑6 月確定（已執行完畢）。甲○○又
    因施用第一級、第二級毒品案件，經本院以93年度訴字第17
    79號判處應執行有期徒刑1 年確定，再因竊盜案件，經本院
    以94年度訴字第26號判處有期徒刑10月確定，復因贓物案件
    ，經本院以94年度簡字第1327號判處有期徒刑3 月確定，另
    因施用第一級、第二級毒品案件，經本院以94年度訴字第61
    3 號分別判處有期徒刑1 年、有期徒刑6 月，應執行有期徒
    刑1 年3 月確定（嗣經法院裁定減刑並定其應執行有期徒刑
    7 月又15日確定），上開應執行之有期徒刑經接續執行，而
    於民國96年10月11日縮刑期滿執行完畢。詎甲○○仍不知悔
    改，明知海洛因及甲基安非他命分別為毒品危害防制條例第
    2 條第2 項第1 款、第2 款所規定之第一級毒品及第二級毒
    品，竟基於施用第一級毒品海洛因之犯意，於99年5 月11日
    晚間9 時許，在其不詳姓名友人位於臺北縣三重市○○路某
    址住處內，以將海洛因加水稀釋後再以針筒注射入體內之方
    式，施用第一級毒品海洛因（該注射針筒業經丟棄而滅失）
    ；繼之另基於施用第二級毒品甲基安非他命之犯意，亦在上
    址友人住處，以將甲基安非他命置於吸食器內加熱燒烤吸食
    其煙霧之方式，施用第二級毒品甲基安非他命（該吸食器亦
    經丟棄而滅失）；嗣於99年5 月12日晚間7 時5 分許，在臺
    北縣三重市○○○路30號前為警查獲，並扣得甲○○所有之
    海洛因1 包（驗餘淨重0.464 公克）。
二、案經臺北市政府警察局中正第一分局移送臺灣板橋地方法院
    檢察署檢察官偵查起訴。
    理  由
一、上揭事實，業據被告甲○○於本院審理時坦白承認；且被告
    於為警查獲後所採集之尿液，經送請臺灣尖端先進生技醫藥
    股份有限公司以酵素免疫分析法初步檢驗、氣相層析質譜儀
    確認檢驗之檢驗結果，確呈海洛因代謝物嗎啡、可待因及甲
    基安非他命陽性反應，有該檢驗機構出具之濫用藥物檢驗報
    告1 紙附卷可稽；而被告為警查獲時所扣得之白色粉末1 包
    （驗餘淨重0.464 公克），經交通部民用航空局航空醫務中
    心以氣相層析質譜儀法鑑定之結果，確含第一級毒品海洛因
    成分，亦有該中心99年5 月25日航藥鑑字第0993392 號毒品
    鑑定書1 紙在卷可按，足認被告上開自白，核與事實相符。
    又被告前因施用毒品案件，經本院以88年度毒聲字第384 號
    裁定將其送往勒戒處所觀察、勒戒後，認無繼續施用毒品之
    傾向，由臺灣板橋地方法院檢察署檢察官以88年度偵字第25
    13號、第2514號為不起訴處分確定，復因施用毒品案件，經
    本院以88年度毒聲字第2671號裁定將其送往勒戒處所觀察、
    勒戒後，亦認無繼續施用毒品之傾向，由臺灣板橋地方法院
    檢察署檢察官以88年度偵字第13385 號、88年度偵緝字第89
    7 號為不起訴處分確定；被告於上開觀察、勒戒執行完畢後
    5 年內，復有施用第二級毒品之行為，經本院以89年度簡字
    第48號判處有期徒刑6 月確定（已執行完畢）；被告又因施
    用第一級、第二級毒品案件，經本院以93年度訴字第1779號
    判處應執行有期徒刑1 年確定，再因施用第一級、第二級毒
    品案件，經本院以94年度訴字第613 號分別判處有期徒刑1
    年、有期徒刑6 月，應執行有期徒刑1 年3 月確定（嗣經法
    院裁定減刑並定其應執行有期徒刑7 月又15日確定；上開有
    期徒刑均已執行完畢），此亦有臺灣高等法院被告前案紀錄
    表1 份在卷可憑；本件事證明確，被告施用毒品犯行，堪以
    認定。
二、按海洛因及甲基安非他命分別為毒品危害防制條例第2 條第
    2 項第1 款、第2 款所規定之第一級毒品及第二級毒品。核
    被告施用海洛因之行為，係犯毒品危害防制條例第10條第1
    項之施用第一級毒品罪，其施用甲基安非他命之行為，係犯
    毒品危害防制條例第10條第2 項之施用第二級毒品罪；其施
    用前後持有第一級毒品海洛因、第二級毒品甲基安非他命之
    低度行為，應為其施用之高度行為所吸收，均不另論罪。被
    告所犯上開二罪，犯意各別，罪名互異，應予分論併罰。又
    被告有如事實欄第1 項所載之犯罪科刑及執行紀錄，有臺灣
    高等法院被告前案紀錄表在卷可參，其於受有期徒刑之執行
    完畢後，5 年內故意再犯本件有期徒刑以上之罪，為累犯，
    應依刑法第47條第1 項規定加重其刑。爰審酌被告前已因施
    用毒品而受不起訴處分之寬典，並經法院論罪科刑執行完畢
    ，猶不知警惕而再犯本件之罪，顯見其自制力薄弱，惟其施
    用毒品僅屬自殘行為，對於他人之法益尚無直接之侵害，及
    其犯後於本院審理時已坦承犯行，態度尚稱良好等一切情狀
    ，量處如主文所示之刑，並定其應執行之刑。扣案海洛因1
    包（驗餘淨重0.464 公克），係被告本件施用毒品犯行所查
    獲之第一級毒品，應依毒品危害防制條例第18條第1 項前段
    規定沒收銷燬之。
據上論斷，應依刑事訴訟法第273 條之1 第1 項、第299 條第1
項前段，毒品危害防制條例第10條第1 項、第2 項、第18條第1
項前段，刑法第11條前段、第47條第1 項、第51條第5 款，判決
如主文。
本案經檢察官黃彥琿到庭執行職務
中    華    民    國    99    年     7    月    30    日
                刑事第十一庭  法  官  劉景宜
上列正本證明與原本無異。
如不服本判決，應於判決送達後10日內敘明上訴理由，向本院提
出上訴狀 (應附繕本) ，上訴於臺灣高等法院。其未敘述上訴理
由者，應於上訴期間屆滿後20日內向本院補提理由書「切勿逕送
上級法院」。
                              書記官  謝秀青
中    華    民    國    99    年    8     月    6     日
附錄本案論罪科刑法條全文：
毒品危害防制條例第10條第1項、第2項
施用第一級毒品者，處 6 月以上 5 年以下有期徒刑。
施用第二級毒品者，處 3 年以下有期徒刑。

司法院資訊處製作；財團法人民間司法改革基金會備份。
